臺灣高等法院臺南分院刑事判決　　　　九十一年度上訴字第三一六號　Ａ
　　　上　訴　人
　　　即　被　告　甲　○　○
　　　選任辯護人　汪　玉　蓮　律師
右上訴人因違反槍砲彈藥刀械管制條例等案件，不服臺灣嘉義地方法院八十九年度訴
字第二三四號中華民國九十一年一月三十一日第一審判決（起訴案號：臺灣嘉義地方
法院檢察署八十九年度緝偵字第一二一號、第一二二號、八十九年度偵字第二二四八
號），提起上訴，本院判決如左：
      主      文
上訴駁回。
      事      實
一、甲○○自某不詳時間起，在其承租位於臺南市○○路○段一一九號「裝典一身」
    二樓房間內，未經許可持有具有殺傷力之仿ＳＭＩＴＨ＆ＷＥＳＳＯＮ廠轉輪手
    槍製造之金屬玩具手槍一枝（槍枝管制編號0000000000）、改造子彈
    七顆。嗣於民國八十八年二月十二日凌晨二時四十五分許，經警在上址查獲，並
    扣得上開槍、彈。
四、案經內政部警政署國道公路警察局第二警察隊、臺南縣警察局新化分局分別報告
    臺灣苗栗地方法院檢察署檢察官、臺灣臺南地方法院檢察署檢察官呈請臺灣高等
    法院檢察署檢察長、臺灣高等法院臺南分院檢察署檢察長令轉臺灣嘉義地方法院
    檢察署檢察官及嘉義縣警察局朴子分局報由臺灣嘉義地方法院檢察署檢察官偵查
    起訴。
      理      由
一、訊據上訴人即被告甲○○固承認係「裝典一身」服飾店老闆，惟矢口否認違反槍
    砲彈藥刀械管制條例犯行，辯稱：查獲之槍彈非其所有，查獲槍、彈之「裝典一
    身」服飾店之二樓房間係供員工居住，其平時很少前往。而證人庚○○、己○○
    等人證述不實云云。
二、經查：
（一）上開具有殺傷力之改造左輪手槍一把、改造子彈七顆，自被告所經營之「裝典
      一身」服飾店二樓、被告房間內搜索扣得之事實，業據：
    (1)、證人庚○○於偵查中證稱：「（問：你有無看見甲○○所持有之槍械？是何
        種型式？放於何處？）有，約二、三個月前看到過。係轉輪型式，放在前述
        之地址（指臺南市○○路○段一一九號）二樓甲○○的房間書桌抽屜內」等
        語（詳苗檢八十八年度偵字第一一五八號卷第六頁背面），「（問：在臺南
        市○○路○段一一九號書桌內搜索查獲左輪手槍一把、銅彈七顆？）都是我
        老闆甲○○的」等語（詳苗檢八十八年度偵字第一一五八號卷第八頁），「
        （問：有無看過甲○○拿那些槍？）有，看過一次，他在房間裡拿出來」，
        「（問：為何知道槍放在何處？）案發前三、四個月，有一次我未敲門進去
        甲○○房間，看見他在玩槍，所以知道甲○○有槍」等語（詳苗檢八十八年
        度偵字第一一五八號卷第五十八頁背面）。嗣於本院訊問時亦明確證稱該槍
        彈係被告甲○○所有，渠稱：「（問：在台南市○○路○段一一九號裝點一
        身二樓房間查獲的槍枝及子彈，你是如何取得的？）不是我的，我當時是住
        在三樓，查獲的二樓房間是甲○○的。」、「（問：查獲之前，你有無看過
        這隻槍？）無意中我進入他的房間忘記敲門被我看到，當時甲○○像在把玩
        ，又像是在擦槍，我一開門他就趕緊收起來，我隨即關門離開。」、「（問
        ：二樓的房間是否你與他共同住的？）不是，是他與他的女朋友戊○○住的
        。」、「（你是否擔任店長？）我不是店長，只要我在店裡時，甲○○都在
        店裡，因我們都住嘉義，我們如沒有住在店內，就會一起回嘉義，從嘉義再
        一起到台南，我在裝典一身做了一年多，我住在三樓。」、「（問：甲○○
        平常是否住在台南裝典一身二樓房間？）平常三、四天回嘉義一次，沒有回
        嘉義時都是住在裝典一身二樓房間。」、「（問：乙○○於嘉義地院作證時
        說槍是在庚○○的二樓房間找到的，你不是住在三樓的房間，你有何意見？
        ）乙○○也是甲○○的女朋友，她講話偏袒。」、「（問：查獲當天，甲○○是否在店裡？）我是聽說當天他看到二樓房間從監視器看到有警方前來，
        所以他跑到頂樓由隔壁棟逃走。」、「（問：你們兩人的關係不錯，為何互
        推責任？）他先陷害我，以前我在高速公路上所開的車上那四顆子彈也是他
        的，當時我開的那部車子在被查獲前一、二天才過戶在我的名下，那天我阿
        姨生日，我要回台北，結果在高速公路上被攔截查獲。」、「（問：你在高
        速公路被查獲所開的車子是否你向甲○○買的？）是我向他借的。」、「（
        問：是借的，為何要登記在你名下？）他告訴我是要規避罰單，因那部車子
        被開罰單太多了，過戶只要繳幾張罰單就可以。」、「（問：你持有子彈的
        部份如何判決？）有期徒刑五月易科罰金，這件案子我真的是冤枉的，因車
        子是我的名字，且是我開的，只是沒有證據，當時在高速公路被查獲以後我
        為了證明子彈不是我的，我才帶警方到裝典一身甲○○二樓房間去搜查。」
        、「（問：你最後看到這把槍距離被查獲有多久的時間？）約三、四個月之
        前，詳細時間我記不起來。」、「（問：你被查獲後為何那麼肯定那抽屜內
        有槍？）我跟警方說應該是在抽屜裡面，那張桌子只有那個抽屜有鎖。」等
        語。
    (2)、證人戊○○於偵查中證稱：「（問：臺南市○○路○段一一九號之處係何人
        居住？）有庚○○及甲○○居住」等語（詳苗檢八十八年度偵字第一一五八
        號卷第十頁），「（問：甲○○及庚○○居住於該處何處所？）甲○○居住
        在二樓，我與乙○○居住房間旁之房間；庚○○則住在三樓最後方之房間」
        等語（詳苗檢八十八年度偵字第一一五八號卷第十頁背面），「（問：本隊
        於今八十八年二月十二日凌晨前往搜索時，該處所有何人於屋內？）有我、
        乙○○及甲○○」，「（問：本隊進入屋內時，為何未發現甲○○？）之前
        我在會議室（二樓），而甲○○與乙○○在甲○○之房間內聊天，而警方上
        樓後，甲○○即不知去向」等語（詳苗檢八十八年度偵字第一一五八號卷第
        十頁背面），「（臺南市○○路○段一一九號『裝典一身』服飾店）是甲○○租及開設」，「（問：本隊持搜索票前往搜索時，於二樓第二間房間抽屜
        內查獲之一把手槍及子彈七發之房間係何人居住？）是甲○○在居住的房間
        」等語（詳苗檢八十八年度偵字第一一五八號卷第十一頁），「（問：八十
        八年二月十二日三時三十分，在臺南市○○路○段一一九號警察去臨檢時，
        妳與乙○○是否在場？）都在場，甲○○原本也在，但警察來時，就沒看到
        人」等語（詳苗檢八十八年度偵字第一一五八號卷第六十五頁），嗣於本院
        訊問時復再次證稱查獲槍彈房間係被告所居住等情甚詳。
    (3)、證人乙○○於偵查中證稱：「（問：警於八十八年二月十二日搜得之手槍一
        把、子彈七顆、．．．，係甲○○所有」等語（詳苗檢八十八年度偵字第一
        一五八號卷第十三頁），證述明確。且足證於警查獲前，被告曾在「裝典一
        身」二樓房間，並於警方到場時，逃離現場之事實。
（二）被告辯稱查獲上開槍、彈之房間係「裝典一身」員工所居住云云。惟查：
    (1)、證人庚○○證稱：「我曾在『裝典一身』店裡辦公室做店長」，「戊○○是
        甲○○女朋友，呂淑玲是戊○○朋友」，「（問：當日扣得手槍一枝、改造
        子彈七顆、．．．在何處發現？為何人所有？）當時是在二樓甲○○及戊○○屋內發現的，應該是甲○○所有」等語（詳金門地院八十九年十月十二日
        囑訊筆錄）。
    (2)、證人乙○○雖於原審囑託臺灣高雄地方法院訊問時證稱：「一樓是服飾店，
        二樓是我住的，槍、彈是在二樓的庚○○房間抽屜裡面找到的」等語（詳高
        雄地院八十九年十月十八日囑訊筆錄），惟因伊所繪「裝典一身」一至三樓
        平面圖與證人庚○○所繪之平面圖有出入，經原審再次傳喚證人乙○○證稱
        ：「我之前在『裝典一身』工作，甲○○是老闆，庚○○住二樓，與甲○○
        住同一間房間，潘女（指戊○○）住在三樓。除了我之外，其餘都不是店員
        ，他們與甲○○間的關係我不清楚，但好像蠻複雜的」，「（問：妳在八十
        八年二月十二日警訊筆錄中所說起出之手槍、子彈、．．．是甲○○的，是
        否實在？）實在，是他的」，「（問：妳與戊○○同住二樓？）我是住二樓
        最前面一間，她住樓梯上去第一間，不是我隔壁」，「（問：庚○○住何處
        ？）庚○○都在甲○○房間出入，他沒有住三樓最後一間」，「（問：【提
        示庚○○所繪裝典一身三層平面圖】是否正確？）正確，但庚○○是住三樓
        還是二樓我不清楚，但他常在二樓甲○○房間出入」，「（問：妳所繪的平
        面圖與庚○○的不同，有何意見？）他的比較正確，至於三樓我畫三個房間
        、走廊我畫錯了」等語（詳原審法院八十九年十一月二十二日訊問筆錄）。
        且被告甲○○亦於審理中供稱：庚○○所繪之平面圖沒有錯等語（詳原審法
        院九十年三月一日訊問筆錄），足證證人乙○○所述非虛。
    (3)、證人戊○○於原審審理中證稱：「（問：當天情形如何？）我是去找乙○○
        ，之前我就有去找過，所以知道甲○○住那一間房間」，「（問：妳如何知
        道『裝典一身』是甲○○開設的？）我之前去過就知道了，甲○○常在那裏
        」，「（問：【提示庚○○及乙○○所繪平面圖】當時在那裏查獲槍枝？）
        在二樓乙○○旁邊房間即甲○○房間查獲的，當時我在甲○○房間」，「（
        問：妳當時在甲○○房間做什麼？）我和甲○○、乙○○都在該房間看電視
        」等語（詳原審法院九十年七月十六日訊問筆錄），益證前揭槍、彈確在被
        告房間內查獲。
    (4)、又被告陳稱不認識戊○○云云（詳原審法院九十年三月一日訊問筆錄），惟
        查被告於臺南縣警局新化分局警訊時供稱：「（問：八十八年八月二日十八
        時三十分許，一輛ＢＭＷ白色自小客，在新化鎮○○路崑哲公司前撞毀，該
        車為何人所有？為何無懸掛車牌？當時你在那裡做什麼？有那些人在場？）
        該車是我太太林寶珍所有，車牌Ｃ四－二一一二自小客，該車牌被國道公路
        警察查扣。當時我朋友吳明興駕車撞壞了，所以通知我來處理，有『戊○○
        』、吳明興和我在場」等語（詳南縣警局新化分局化警刑字五六三號卷第二
        頁背面），其所稱不認識戊○○云云，應係為排除證人戊○○對其不利之證
        述。
    (5)、證人己○○於原審審理中證稱：「（問：妳有無住過那裏？）有的，我那時
        住三樓，約住了二個月，因為離公司比較近，甲○○是租那棟一整棟，甲○○告訴我說可以住三樓，我向甲○○租一間房，每月五千元」，「（問：對
        於甲○○指稱妳是裝典一身的店長有無意見？）該店原係甲○○姐姐的名義
        ，但由甲○○經營，他說他要辦一些證照，其姐住桃園不方便，所以才詢問
        我，用我名字登記」等語（詳原審法院九十年七月十六日訊問筆錄），均足
        證被告確有在上址居住之事實。
    (6)、又警方前往臺南市○○路○段一一九號「裝典一身」搜索時，被告確仍在查
        獲槍彈房間與戊○○、乙○○看電視等情，已據前揭證人證稱在卷，核與承
        辦員警丁○○、丙○○於本院證述情節大致相符，丁○○證稱：「（問：你
        在八十八年二月十二日凌晨於裝典一身臨檢時，有無看到甲○○？）沒有，
        他二樓的房間有監視器，他應是看到監視器而逃走的，因我們衝進去時有聽
        到有人逃走的聲音，而我們沒有追到。」、「（問：你進入店內，除了庚○○外，還有何人？）丙○○還有二位女生，二樓前面的套房彈簧床上有兩個
        女生坐著，這兩個女生壹個是乙○○，壹個是被我們問筆錄的那位即戊○○
        。當時丁○○帶另外的同仁到頂樓的陽台去追逃跑的人。」；丙○○證稱：
        「（問：你們追的時候有無看到逃跑的人？）連背影都沒有看到，我們只聽
        到聲音，當時到樓頂時因隔壁不是我們的搜索範圍且為顧慮安全。」等語，
        足見被告當時確實係在該房間內，由房間監視器看到警方始倉促逃走無疑。
（三）上開扣案之槍、彈經送請內政部警政署刑事警察局鑑驗結果認為：送鑑左輪手
      槍一枝（槍枝管制編號0000000000），係由仿ＳＭＩＴＨ＆ＷＥＳ
      ＳＯＮ廠轉輪手槍製造之金屬玩具手槍車通槍管及轉輪內阻鐵改造而成，機械
      性能正常，可擊發適用子彈，認具殺傷力；又送驗銅彈十一顆，鑑驗情形如下
      ：七顆，認均係由玩具子彈改造而成（具直徑約８ＭＭ之金屬彈頭），採樣二
      顆試射，可擊發，認具殺傷力等情，有該局八十八年二月二十六日刑鑑字第一
      六三一七號鑑驗通知書影本附卷可憑（至該局另外鑑定之四顆銅彈，係另案庚○○違反槍砲彈藥刀械管制條例案件所扣得，非本件扣案證物）。
（四）綜上各情相互參酌，被告所辯無非卸責之詞，不足採信，其違反槍砲彈藥刀械
      管制條例之事實應堪認定。本案事證已臻明確，被告請求傳訊證人楊雅玲，核
      無必要。
三、核被告所為，係犯槍砲彈藥刀械管制條例第十一條第四項之未經許可，持有其他
    可發射金屬或子彈具有殺傷力之改造手槍罪及同條例第十二條第四項之未經許可
    ，持有改造子彈罪。被告一行為同時觸犯未經許可，持有其他可發射金屬子彈之
    手槍罪及未經許可，持有改造子彈罪，為想像競合犯，應依刑法第五十五條前段
    規定，從一重之槍砲彈藥刀械管制條例第十一條第四項之未經許可，持有其他可
    發射金屬子彈之手槍罪處斷。原審法院判決因認被告犯行事證明確，適用槍砲彈
    藥刀械管制條例第十一條第四項、第十二條第四項、刑法第三十八條第一項第一
    款、刑法第十一條、第五十五條、第四十二條第二項、罰金罰鍰提高標準條例第
    一條前段、第二條，現行法規所定貨幣單位折算新台幣條例第二條之規定，並審
    酌被告持有槍、彈對社會之危害及犯罪後態度等一切情狀，量處有期徒刑壹年陸
    月，併科罰金新臺幣壹拾萬元，罰金部分併諭知易服勞役之折算標準，另扣案之
    仿ＳＭＩＴＨ＆ＷＥＳＳＯＮ廠轉輪手槍製造之金屬玩具手槍一枝（槍枝管制編
    號0000000000）、改造子彈五顆（扣案時有七顆，送鑑定時試射二顆
    ）均為違禁物，均應依刑法第三十八條第一項第一款規定沒收。至送鑑驗試射之
    改造子彈二顆，因擊發所餘之彈殼、彈頭，已不屬違禁物，自無庸宣告沒收（又
    按物之能否沒收，應以裁判時為準）。認事用法並無不當、量刑亦甚妥適，被告
    空言否認犯行，指摘原判決不當提起上訴，核無理由，應予駁回。
據上論結，應依刑事訴訟法第三百六十八條，判決如主文。
本案經檢察官王碧霞到庭執行職務。
中    華    民    國      九十一      年      五      月      二十      日
                                  臺灣高等法院臺南分院刑事第四庭
                                      審判長法官  陳    義    仲
                                            法官  蔡    崇    義
                                            法官  宋    明    蒼
右正本證明與原本無異。
如不服本判決，應於判決送達後十日內向本院提出上訴狀，其未敘述理由者並應於提
出上訴狀後十日內向本院補提理由書（應附繕本)。
                                      法院書記官  余    素    美
中    華    民    國      九十一      年      五      月      二十一    日
附錄本案論罪科刑法條全文：
槍砲彈藥刀械管制條例第十一條第四項
未經許可，持有、寄藏或意圖販賣而陳列第一項所列槍枝者，處一年以上七年以下有
期徒刑，併科新台幣七百萬元以下罰金。
槍砲彈藥刀械管制條例第十二條第四項
未經許可，持有、寄藏或意圖販賣而陳列子彈者，處五年以下有期徒刑，併科新台幣
三百萬元以下罰金。
